Minutes et répertoires du notaire François CHAUVIN, 21 août 1598 - 25 avril 1625 (étude XXIX)
Archives nationales
Minutes et répertoires du notaire François CHAUVIN (étude XXIX)
21 août 1598 - 25 avril 1625
MC/ET/XXIX/151 - MC/ET/XXIX/174
Etude XXIX; Chauvin, François
Archives nationales de France
Minutes et répertoires: la loi 2008-696 du 15 juillet 2008 relative aux archives a fixé à 75 ans à compter de la date de l'acte, ou à 25 ans à compter de la date du décès de l'intéressé si ce délai est plus bref, le délai de communication des minutes et répertoires des notaires; ce délai est porté à 100 ans à compter de la date de l'acte si le document se rapporte à un mineur (code du Patrimoine, articles L213-2, 4e d et 5e).
Autres documents de l'étude (dossiers de clients, comptabilité...): s'agissant d'archives privées, ces documents sont communicables selon les modalités fixées par le déposant ou le donateur.
Certains documents ne sont pas accessibles en raison de leur mauvais état de conservation.
Versement
Attention: ce notaire n'a pas laissé de répertoire pour son activité dans l'étude XXIX
Accès aux instruments de recherche de tous les notaires de l’étude XXIX
Archives de l'étude XXIX
- Minutes de François CHAUVIN, 21 août 1598 - 25 avril 1625; MC/ET/XXIX/151 - MC/ET/XXIX/174
  - Minutes. 1598, 21 août - 1599, 14 décembre, 21 août 1598 - 14 décembre 1599; MC/ET/XXIX/151; registre
    Informations concernant le classement:
    Le niveau inférieur de description, quand il existe, correspond aux minutes d'actes. Toutes les minutes ne sont pas forcément décrites une à une. Les descriptions de ces minutes sont plus ou moins détaillées.
  - Minutes. 1600, MC/ET/XXIX/152; registre
    - CAMBRAI (Charles de) Curé de Sainte- Geneviève des Ardents § Plusieurs actes etc., 1600; MC/ET/XXIX/152
      Origine de l'information:
      Fichier dit 'général' XVIIe-XVIIIe siècles, par le personnel du Minutier, 1954-1999 ( fichier papier entièrement dématérialisé; voir contexte dans le Plan d’orientation général - Notaires de Paris, guides thématiques du Minutier).
      Date de révision: 2011-2012
      Date de création de la notice: 2010
      Cambrai, Charles de
    - LEMPEREUR (Sébastien et Jacques) frères, marchands de drap de soie, bourgeois de Paris, demeurant rue du Marché Palu § Plusieurs actes par Sébastien et Jacques LEMPEREUR, 1600; MC/ET/XXIX/152
      Lempereur, Sébastien et Jacques
    - GONDI (Henry de) Evêque de Paris § Marché de ravitaillement (volailles, gibier) à Monseigneur Henry de GONDI[ évêque de Paris], représenté par Jean TOUSTAIN, son maître d'hôtel, par Pierre CHARROUET, maître rôtisseur rue du Petit Paon, 8 janvier 1600; MC/ET/XXIX/152
      marché; Gondi, Henry de
    - VIDAULT (Abraham) maître brodeur à Paris § Mariage d'. .. et de Marie MORIN., 13 février 1600; MC/ET/XXIX/152
      Artisans XVIIe, par M. Jurgens, M.A. Fleury, R. Gourmelon et le personnel du Minutier central, 1954-1996 (fichier papier entièrement dématérialisé; voir contexte dans le Plan d’orientation général - Notaires de Paris, guides thématiques du Minutier).
      contrat de mariage; Vidault, Abraham
    - BONFONS (Nicolas) Imprimeur et libraire juré en l'Université de Paris § Mariage d'Abraham VIDAULT, maître brodeur à Paris et de Marie MORIN, en présence de Nicolas BONFONS, ami de la future épouse., 13 février 1600; MC/ET/XXIX/152
      contrat de mariage; Bonfons, Nicolas
    - Quittance de Martin Jacques, notaire au Châtelet, demeurant rue des Marmousets, paroisse de la Madeleine, en la Cité, à Michel Noël, plumassier et valet de chambre ordinaire du roi., 21 février 1600; MC/ET/XXIX/152
      Notaires des XVIe-XVIIIe siècles (4153 actes), par Claire Béchu, Catherine Grodecki, Marie-Antoinette Fleury, Madeleine Jurgens, Marie-Françoise Limon-Bonnet, Pierre-Yves Louis, Xenia Pamfilova, Isabelle Pebay, v. 1950, 1986-1994 (fichier papier entièrement dématérialisé; voir contexte dans le Plan d’orientation général - Notaires de Paris, guides thématiques du Minutier).
      Date de révision: 2010
      Date de création de la notice: 2005
      quittance; Marmousets (rue des); Jacques, Martin; Noël, Michel; notaire; fabricant d'accessoires vestimentaires; employé de maison
    - Bail par Geneviève Mocet, femme autorisée par justice de Raoul Bontemps, notaire au Châtelet, d'une maison (masure) et dépendances à Athis-Mons (Essonne)., 15 mars 1600; MC/ET/XXIX/152
      Date de création de la notice: 2004
      bail; Athis-Mons (Essonne); Bontemps, Raoul; Mocet, Geneviève; notaire
    - DESTRAPPES (Léonard) Archevêque d'Aux (Auch ou Aix ? ) demeurant à Paris au cloître Notre-Dame § Obligation de Léonard DESTRAPPES envers Fabrice BEDINI, bourgeois de Paris, de la somme de 1560 écus sol. en prêt (A la suite: mention du remboursement: 11 janvier 1602)., 25 mars 1600; MC/ET/XXIX/152
      obligation; Destrappes, Léonard
    - Renonciation à des droits successifs sur des héritages à Clichy La Garenne, en présence et du consentement de Jean Lesperon, maître peintre, demeurant rue de la Juive, paroisse Sainte-Marie-Madeleine, en la Cité., 10 avril 1600; MC/ET/XXIX/152
      Documents du Minutier central concernant les peintres, sculpteurs et graveurs au XVIIe siècle (1600-1650) (études XXI à CXXII, soit 1585 actes), par Marie-Antoinette Fleury, 1954-1976 (fichier papier entièrement dématérialisé; voir contexte dans le Plan d’orientation général - Notaires de Paris, guides thématiques du Minutier).
      renonciation; Clichy (Hauts-de-Seine); Juiverie (rue de la); Lesperon, Jean; peintre
    - Titre nouvel à Jean Lesperon, maître peintre à Paris, à cause d'Isabelle Bourdin, sa femme., 10 avril 1600; MC/ET/XXIX/152
      titre nouvel; Bourdin, Isabelle; Lesperon, Jean; peintre
    - GIEN-sur-LOIRE (maladrerie et léproserie Saint-Lazare de) § Démission par René LE BLANC, maître et administrateur de la maladrerie et léproserie Saint-Lazare de GIEN-sur-LOIRE, demeurant à la suite de l'Archevêque de Bourges, au cloître de l'Eglise de Paris, en faveur de Nicolas HUGUET, de sa maîtrise, moyennant 31 écus sol. 2/3., 15 avril 1600; MC/ET/XXIX/152
    - Titre nouvel de Nicolas Bourdin, laboureur et jardinier à La Ville l'Evêque, propriétaire de vignes à Clichy-la-Garenne, envers Jean Lesperon, maître peintre à Paris, à cause d'Isabelle Bourdin, sa femme., 20 avril 1600; MC/ET/XXIX/152
      titre nouvel; Clichy (Hauts-de-Seine); La Ville-l'Evêque (faubourg); Bourdin, Isabelle; Bourdin, Nicolas; Lesperon, Jean; jardinier; agriculteur; peintre
    - JEU de PAUME rue des Mauvais-Garçons § Compte, entre Louis RICQUETTE, maître maçon, et Pierre GAYANT, maître paumier, pour les sommes reçues par RICQUETTE chargé de la construction de deux corps d'hôtels et un. .. par marchés de 1599., 12 mai 1600; MC/ET/XXIX/152
      marché; Ricquette, Louis; Gayant, Pierre
    - TREMBLAY (ferme du) § Quittance de Jean AUBERT, laboureur au Tremblay et fermier pour l'Evêque de Paris en sa ferme du TREMBLAY, 13 mai 1600; MC/ET/XXIX/152
      quittance; Tremblay, ferme du
    - ITALIENS § Déclaration de Lazare ARNOLFINI en son nom et pour Laurent VANELLI, tous deux gentilhommes luquois à Paris; Procuration de BIANCA de BIANCALEONI, gentilhomme servant de la reine douairière de France, au nom de Marie de LABESSE, sa mère, demeurant à Florence; Déclaration d'Alexandre DOMINICI, naguère facteur d'Oracio DOMINICI son frère, marchand aux foires de Lyon saisi en jugement à la requête de Jean SALMATORI, André LE MAGNE et Alphonse SERANI, banquiers à Paris, 17, 27 mai 1600, 6 juin 1600., 17 mai 1600 - 6 juin 1600; MC/ET/XXIX/152
      procuration; déclaration
    - TOMPÈRE (Jean) maître teinturier rue de Bièvre, paroisse Saint-Hippolyte § Transport à Jean TOMPÈRE d'un droit de bail d'un corps d'hôtel sur le devant d'une maison vulgairement appelée 'le lieu de Philebert GOBELIN' au faubourg Saint-Marcel., 9 juin 1600; MC/ET/XXIX/152
      bail; transport de droits; Tompère, Jean
    - ÉCOLES (maître des petites) LAMYER (Mathurin)[ bourgeois de Paris] [demeurant au] Marché Neuf § Procuration de Mathurin LAMYER, 11 juin 1600; MC/ET/XXIX/152
      procuration; Lamyer, Mathurin
    - DARRAS (Louis) Avocat en Parlement demeurant rue de la Montagne Sainte-Geneviève § Traité entre Louis DARRAS et Louis CHERON, prêtre curé à Grigny, au sujet d'un bail de dîmes; Cession de ce bail par Louis DARRAS à Aubery LE GUEROU, laboureur à Viry-sur-Orge., 1er juillet 1600 - 10 septembre 1600; MC/ET/XXIX/152
      bail; Darras, Louis
    - GONDI (Pierre, cardinal de) conseiller du Roi en ses conseils d'Etat et Privé. § Procuration de Guillaume LAMOUREUX, secrétaire de Monseigneur Pierre, cardinal de GONDI, demeurant à l'évêché., 3 juillet 1600; MC/ET/XXIX/152
      procuration; Gondi, Pierre, cardinal de
    - PROUST (Jesse) Marchand à La Ferté Bernard § Mise en apprentissage par René BODIN, valet de chambre du Roi demeurant rue des Prouvaires, comme procureur de Jesse PROUST de Jacques PROUST, âgé de 20 ans, fils de Jesse PROUST avec Etienne QUANTIN, marchand de drap de soie, bourgeois de Paris., 5 juillet 1600; MC/ET/XXIX/152
      contrat d'apprentissage; Proust, Jesse
    - Transport à Guillaume Janot, notaire au Châtelet de Paris, d'une rente faisant partie d'une rente constituée par Jean Erondelle, marchand orfèvre, bourgeois de Paris, et autres le 2 mars 1600 (devant ledit Janot et Chauvin)., 8 juillet 1600; MC/ET/XXIX/152
      cession; Erondelle, Jean; Janot, Guillaume; notaire; orfèvre
    - LA GUICHE (Claude de) Chevalier des ordres du Roi, sieur de SAINT-GERAN § Obligation de Suzanne de SERPANS, veuve de Claude de LA GUICHE, demeurant ordinairement à Bagneaux en Bourgogne, logée au cheval blanc rue de la Licorne à Paris, à Jacques FERLIN, avocat en Parlement, de 108 écus d'or. sol. en prêt., 28 août 1600; MC/ET/XXIX/152
      obligation; La Guiche, Claude de
    - SCOT (Jacques) Tailleur et valet de chambre du sieur de SAINT-PHALLES demeurant ordinairement à sa suite, natif de 'Straimblo' en Ecosse. § Testament de Jacques SCOT, 13 septembre 1600; MC/ET/XXIX/152
      testament; Scot, Jacques
    - Constitution d'une rente de 8 écus 20 sous par Jacques Dallegrain, sieur d'Amblanvilliers, rue Saint-Antoine, et René Lefrançois, sieur de Ravel, hôtel de l'Aigle d'Or, en faveur de Marie Fournier, veuve de [feu] Guillaume Herbin, notaire au Châtelet., 17 septembre 1600 - 7 mai 1605; MC/ET/XXIX/152
      Informations complémentaires:
      En marge: 1605, 7 mai.
      Déclaration et requête des sieurs Dallegrain et Lefrançois pour que l'acte d'annulation daté du 31 janvier 1605 soit mis à la suite de la constitution de rente 'attendu que la décharge est vray original et qu'il n'y en a autre minute'.
      A la suite, sur feuillet séparé: 1605, 31 janvier.
      Annulation et décharge par Marie Fournier de la rente constitutée le 17 septembre 1600.
      Actes signalés par le personnel du Minutier central des notaires de Paris, 2003-2012 (base de données migrée: voir contexte dans le Plan d’orientation général - Notaires de Paris, guides thématiques du Minutier).
      Date de création de la notice: 2009
      constitution de rente; Saint-Antoine (rue); Allegrain, Jacques (15..-16.., seigneur d'Amblainvilliers); Fournier, Marie (15..-16..); Herbin, Guillaume; Lefrançois de Ravel, René (15..-16..)
    - ITALIEN § Bail par Bertrand et Jean LONGIS, et autre, à Fabrice BODINI, gentilhomme luquois, d'un petit corps d'hôtel dépendant d'une maison rue Saint-Christophe., 29 septembre 1600; MC/ET/XXIX/152
      bail
    - Désistement par Jean Lebeau, joueur de luth à Paris, de sa plainte envers Jean Chauvyn, peintre à Paris, moyennant 4 écus soleil., 10 novembre 1600; MC/ET/XXIX/152
      renonciation; Chauvin, Jean; Lebeau, Jean; musicien; peintre
    - Promesse de peinture pour Sainte-Marine par François Henri., 22 novembre 1600; MC/ET/XXIX/152
      promesse; Sainte-Marine (église); Henri, François; peintre
    - MONTMORENCY (Louis de) Chevalier seigneur de BONNEVILLE et PRECY S/ OISE, bailli et gouverneur de Senlis, demeurant ordinairement à Précy, actuellement à Paris logé en l'hôtel de Noirmoutier rue des Petits-Champs § Obligation de Louis de MONTMORENCY pour 250 écus d'or sol. en prêt, en garantie desquels il remet 25 diamant. (en suite: 14 mars 1601, remboursement)., 14 décembre 1600; MC/ET/XXIX/152
      obligation; Montmorency, Louis de
    - [Succession] Traite entre Christine Chaulnes, veuve de Jean Bourdin, maître peintre à Paris, demeurant rue de la Juive en la Cité, et les autres héritiers du défunt, dont Jean Leperon maître peintre en ladite rue, et Isabelle Bourdin sa femme., 16 décembre 1600; MC/ET/XXIX/152
      Juiverie (rue de la); Bourdin, Isabelle; Bourdin, Jean; Chaulnes, Christine; Leperon, Jean; peintre
    - PIERRE (Jean) Maître maçon et voyer général pour Monseigneur l'Evêque de Paris en sa justice et voirie, demeurant rue Saint-Sauveur § Marché de maçonnerie par .. à l'Evêque de Paris pour une maison grande rue du faubourg Saint-Jacques., 20 décembre 1600; MC/ET/XXIX/152
      marché; Pierre, Jean
    - DOREUR sur CUIR (Me) à Paris FREMY (Nicolas) § Mariage en présence de. .., 20 février 1610; MC/ET/XXIX/152
      contrat de mariage; Fremy, Nicolas
    - DARRAS (famille) § Bail à rente par Louis DARRAS, avocat en Parlement, demeurant rue de la Montagne Ste Geneviève, pour lui et comme procureur de Jean DARRAS, son frère, prêtre régent en l'Université de Paris, chanoine de l'abbaye Ste Geneviève, à Guillaume RABY, avocat en Parlement, de lieux dépendants de la maison de la 'Truie qui file' rue de la Huchette., 13 mai 1630; MC/ET/XXIX/152
      bail; Darras, famille
  - Minutes. 1601, MC/ET/XXIX/153; registre
    - GABELLE au SEL (maison de la) § Procuration de Pierre LAMBERT, marchand poissonnier demeurant rue et paroisse Saint-Germain-l'Auxerrois, devant la maison de la GABELLE au SEL., 11 janvier 1601; MC/ET/XXIX/153
      procuration; Gabelle au Sel, maison de la
    - Procuration pour plaider à l'encontre de Jean Langlois, peintre demeurant à Beaumond, et autres redevables, du prix d'une coupe de bois taillis., 12 janvier 1601; MC/ET/XXIX/153
      procuration; Beaumont-sur-Oise (Val-d'Oise); Langlois, Jean; peintre
    - CORPEL (Nicolas) sieur d'ARSAC, demeurant rue de Perpignan § Remise par Nicolas CORPEL à Laurent VANELLY, bourgeois de Paris rue Saint-Christophe, d'une obligation passée à son profit. (A la suite: 1602, 14 mars, 1604, 12 juillet: quittances réciproques.), 11 février 1601; MC/ET/XXIX/153
      obligation; quittance; Corpel, Nicolas
    - Bail pour 6 ans à Jacques Chauvyn, maître peintre à Paris, demeurant rue de la Vieille-Draperie, en la Cité, d'une maison sise rue Neuve-Saint-Merri, moyennant 60 écus par chacune des trois premières années et 66écus deux tiers par chacune des trois dernières., 3 mars 1601; MC/ET/XXIX/153
      bail; Neuve-Saint-Merri (rue); Vieille-Draperie (rue de la); Chauvin, Jacques; peintre
    - Bail à Jean Chauvyn, peintre à Paris, pour 2 ans, d'une chambre où demeure un nommé Le Pille, aussi peintre, dépendant d'une maison en l'enclos du Palais, moyennant 12 écus par an., 20 mars 1601; MC/ET/XXIX/153
      bail; Palais de Justice (quartier); Chauvin, Jean; Le Pille (M.); peintre
    - LEMAISTRE (Guillaume) Parcheminier du Roi demeurant en la cour du Palais § Bail par Guillaume LEMAISTRE à Jean CHAUVYN, peintre à Paris, d'une chambre où demeure à présent un nommé LE PILLE, aussi peintre, dépendant d'une maison dans l'enclos du Palais; Quittance de Guillaume LEMAISTRE à Bertrand PREVOST, chanoine de l'Eglise de Paris, avec lequel il était en procès., 20 mars 1601 - 29 septembre 1601; MC/ET/XXIX/153
      quittance; bail; Lemaistre, Guillaume
    - ANGLART (Robert) maçon à Paris [et Mathurine TOUTAIN, sa femme], demeurant au Port Lévêque § Transport par. .. à Robert ANGLART, son fils, du droit au bail d'une maison à Vincennes; Bail par le même à Etienne GOULLIARD, vigneron, de terre sise au lieu dit La Tournelle à Saint-Mandé (sic),[ Constitution de rente par. .. 31 avril, 7 mai et 19 septembre 1601.], 7 mai 1601; MC/ET/XXIX/153
      bail; transport de droits; Anglart, Robert; Toutain Mathurine
    - Renouvellement à Michelle Pijart, veuve de Jean Desprez, maître peintre, du bail de la maison où elle demeure rue de la Juiverie., 19 mai 1601; MC/ET/XXIX/153
      bail; Juiverie (rue de la); Desprez, Jean; Pijart, Michèle; peintre
    - PAVAGE (marché de) §. .. par Nicolas DUVIVIER, maître paveur [rue Saint Victor en l'Université de Paris], à Nicolas LE FEUVRE, procureur au Châtelet, pour sa maison rue Saint-Julien le Pauvre, moyennant 1 écuyer sol. 15 sols par toise., 19 mai 1601; MC/ET/XXIX/153
      marché; Duvivier, Nicolas; paveur-dalleur
    - DARRAS (famille) § Partage entre Louis DARRAS, avocat en Parlement, demeurant en la Montagne Ste Geneviève et Jean DARRAS, docteur en droit demeurant au Collège de Narbonne, tous deux fils et héritiers de défunts Jean DARRAS, bourgeois de Paris et Nicole FAURE son épouse., 5 juillet 1601; MC/ET/XXIX/153
      partage; Darras, famille
    - CHATEAU-THIERRY Maison et teinturerie en dépendant § Bail par Nicolas GALLAND, maître teinturier à Paris rue de la Tannerie, pour 4 ans, à Pierre GUYOT, aussi teinturier, d'une CHATEAU-THIERRY, avec ses ustensiles, moyennant 20 écus par an., 6 juillet 1601; MC/ET/XXIX/153
    - RICHARD (Barthélémy) Ingénieur pour le roi en la province de Champagne demeurant à Châlons § Transport par Jean Second SALMATORY, banquier bourgeois de Paris, [rue Saint Christophe en la Cité ]à .. de 520 écus sol.[ Procurations (et plusieurs actes), 13, 24 et 29 juillet 1601.], 13 juillet 1601; MC/ET/XXIX/153
      Richard, Barthélémy; Salmatiry, Jean Second
    - Mise en service de Marguerite Preudhomme pour deux ans chez Jean Lesperon et Isabelle Bourdin, qui traite pour son mari, moyennant la somme de 5 écus soleil par an., 19 juillet 1601; MC/ET/XXIX/153
      contrat de travail; Bourdin, Isabelle; Lesperon, Jean; Preudhomme, Marguerite; peintre
    - TURPIN (Guillaume) maître maçon rue Mouffetard § Marché de maçonnerie par. .. pour une maison rue des Lyonnais., 10 août 1601; MC/ET/XXIX/153
      marché; Turpin, Guillaume
    - ANGLART (Robert) maître maçon et Mathurine TAUTIN, sa femme, demeurant au Port l'Evêque. § Constitution de rente par. .. à Balthasard RAGOT, prêtre et receveur de l'office de Matijes de Notre-Dâme de Paris., 19 septembre 1601; MC/ET/XXIX/153
      constitution de rente; Anglart, Robert
    - Marché de peinture par Jacques Chauvyn, maître peintre, demeurant rue Neuve et paroisse Saint-Merri, au collège des conseillers notaires et secrétaires du roi maison couronne de France, pour un tableau à mettre dans leur salle., 21 septembre 1601; MC/ET/XXIX/153
      marché; Neuve-Saint-Merri (rue); Chauvin, Jacques; notaire; peintre
    - SIGNY en Brie Ferme du Plessis, vulgairement appelée du Bois des Ecoliers, appartenant au collège du Cardinal Lemoine § Conventions entre Pierre ROUSSEL, prêtre et chanoine de l'église de Soissons, demeurant au Collège du Cardinal Lemoine en l'Université de Paris, et Pierre DECINFONDS, bourgeois de Paris, au sujet de la SIGNY; Même date: Transport du bail de la SIGNY audit DECINFONDS., 25 septembre 1601; MC/ET/XXIX/153
    - Procuration de René de Bouligny, peintre, demeurant rue de la Licorne en la Cité, maison de La Rose, à Barbe Féliro sa femme., 6 octobre 1601; MC/ET/XXIX/153
      procuration; Licorne (rue de la); Rose (enseigne de la); Bouligny, René de; Féliro, Barbe; peintre
    - JAHAN (Jacques) marchand libraire [et Nicole JEHAN, sa femme ]§ Transport de rente par Jacques JAHAN, chirurgien à Paris, rue Saint-Jacques, comme fils et héritier de Nicole JEHAN sa mère, à son décès veuve de Jacques JAHAN, 24 octobre 1601; MC/ET/XXIX/153
      transport de droits; Jahan, Jacques
    - Bail par Etienne Contesse, notaire au Châtelet, demeurant rue Saint-Antoine, paroisse Saint-Gervais, pour 4 ans, à François Cadet, procureur au Châtelet, d'une maison, rue de la Bucherie, moyennant 66 écus 2/3 par an., 24 octobre 1601; MC/ET/XXIX/153
      bail; Bûcherie (rue de la); Saint-Antoine (rue); Cadet, François; Contesse, Etienne; notaire; procureur de justice (Ancien Régime)
    - Constitution de rente à Guillaume Janot, notaire au Châtelet., 29 novembre 1601; MC/ET/XXIX/153
      constitution de rente; Janot, Guillaume; notaire
    - Bail par Etienne Contesse, notaire au Châtelet, demeurant rue Saint-Antoine, paroisse Saint-Gervais, à Simon Nuot, bourgeois de Paris, rue de la Bucherie, de la maison où il demeure., 4 décembre 1601; MC/ET/XXIX/153
      bail; Bûcherie (rue de la); Saint-Antoine (rue); Contesse, Etienne; Nuot, Simon; notaire
    - VAUDOY § Marché pour l'entretien du jardin de Denis DE HEERE, seigneur de VAUDOY, conseiller au Parlement et Marie BENARD, sa femme, en leur maison de..., 13 décembre 1601; MC/ET/XXIX/153
      marché; De Heere, Denis; Benard, Marie
    - SCHOMBERG (famille de) § Deux actes par Claude DUPUY, veuve de Louis CHASTAGNER, seigneur d'ABIN, PREUILLY et autres lieux, et par Jeanne CHASTAGNER, veuve de Gaspard de SCHOMBERG, chevalier, comte de NANTEUIL., 14 décembre 1601; MC/ET/XXIX/153
      Schomberg (famille de)
    - JEU de PAUME de la Grande Caille au Mont Saint-Hilaire § Bail par Jean DESNOTZ, marchand drapier, pour six ans à Jean TREPEAU, maître raquetier demeurant au jeu de paume du Château Père rue Bordelle, d'une maison au Mont Saint-Hilaire [enseigne de la Grande Caille]avec le JEU de PAUME en dépendant, moyennant 100 écus de loyer annuel., 22 décembre 1601; MC/ET/XXIX/153
    - CHIRURGIEN à Paris JAHAN (Jacques) rue Saint-Jacques § Transport de rente par Jacques JAHAN, 24 décembre 1601; MC/ET/XXIX/153
  - Minutes. 1602, MC/ET/XXIX/154; registre
    - MARCADÉ (famille) marchands orfèvres bourgeois de Paris § Constitution de rente par Pierre MARCADE et Charles MARCADE son fils, Nicole GAULTIER, femme de ce dernier, demeurant à l'Aigle d'or au bout du Pont au Change, à Thomas DELEU, graveur de figures [demeurant à Paris, paroisse Saint-Martial] (En marge: 7 décembre 1603, rachat.); Obligation par les mêmes, de 400 écus en prêt, envers Jacques SERRU, bourgeois de Paris (En marge: 17 octobre 1607, remboursement), 7 janvier 1602 - 21 janvier 1602; MC/ET/XXIX/154
      constitution de rente; obligation; Marcadé (famille); [Deleu, Thomas]; [Marcadé, Charles]; [Gaultier, Nicole]
    - Déclaration de Jacques Chauvyn, maître peintre, demeurant rue Neuve-Saint-Merri, comme quoi il n'a fait que prêter son nom en l'obligation de la somme de 50 écus d'or soleil passée ce jour à son profit., 16 janvier 1602; MC/ET/XXIX/154
      déclaration; Neuve-Saint-Merri (rue); Chauvin, Jacques; peintre
    - Obligation de Jean Chappellain, Jean Crestot, marchands bourgeois de Paris, et autres, envers Jacques Chauvyn, maître peintre, demeurant rue Neuve-Saint-Merri, de 50 écus d'or soleilen prêt. Il est précisé en marge: quittance de Jacques Chauvyn à la date du 7 mars 1604., 16 janvier 1602; MC/ET/XXIX/154
      obligation; Neuve-Saint-Merri (rue); Chappellain, Jean; Crestot, Jean; peintre
    - Marché de nettoiement de la cour du Palais, à Antoine Caron, maître tailleur d'habits, et à Jean Chauvyn, peintre, demeurant en l'enclos du Palais, commissaires députés à ce nettoyage [à raison de deux fois par semaine au moins, durant une année et moyennant 15 écus. sol]., 21 janvier 1602; MC/ET/XXIX/154
      marché; Palais de Justice (quartier); Caron, Antoine; Chauvin, Jean; peintre; tailleur d'habits
    - Constitution de rente par Alexandre Girault I, notaire au Châtelet, demeurant rue des Marmousets, en la Cité, et Marie Eschart, sa femme, à René Goupil, fruitier ordinaire du roi, demeurant même rue., 26 janvier 1602; MC/ET/XXIX/154
      A la suite: rachat de rente (le 8 mars 1603).
      constitution de rente; Marmousets (rue des); Eschart, Marie; Girault, Alexandre I; Goupil, René; commerçant; notaire